【裁判字號】    95,訴,3590
【裁判日期】    951115
【裁判案由】    毒品危害防制條例
【裁判全文】
臺灣高雄地方法院刑事判決              95年度訴字第3590號
公  訴  人  臺灣高雄地方法院檢察署檢察官
被      告  甲○○
上列被告因違反毒品危害防制條例案件，經檢察官提起公訴（95
年度毒偵字第7158號），嗣因被告就被訴事實為有罪之陳述，經
本院合議庭裁定由受命法官獨任依簡式審判程序審理，並告知被
告簡式審判程序意旨，且聽取當事人之意見後，本院判決如下：
    主  文
甲○○施用第一級毒品，累犯，處有期徒刑柒月。扣案之第一級
毒品海洛因壹包（含包裝袋，驗前淨重零點零陸零公克、驗後淨
重零點零零公克），沒收銷燬之。
    事  實
一、甲○○於民國94年間，因違反肅清煙毒條例案件，經本院以
    84年度重訴緝字第2 號判處有期徒刑3 年6 月確定；又於86
    年間，因違反肅清煙毒條例案件，經臺灣高等法院高雄分院
    以86年度上訴字第2016號判處有期徒刑3 年6 月確定，上開
    2 罪經接續執行，於89年7 月1 日縮短刑期假釋出監，所餘
    刑期付保護管束，嗣經撤銷假釋，再入監執行殘刑，於94年
    11 月1日縮短刑期執行完畢。
二、甲○○前於87年間因施用毒品案件，經本院裁定送觀察勒戒
    ，因認無繼續施用傾向而執行完畢釋放；再因施用毒品案件
    ，經本院以90年度毒聲字第7676號裁定送觀察勒戒，有繼續
    施用之傾向，再經本院以91年度毒聲字第2402號裁定強制戒
    治，又經本院以92年度毒聲字第295 號裁定停止強制戒治，
    所餘期間付保護管束，於92年2 月19日出所，嗣保護管束期
    滿未經撤銷，以已執行論，經臺灣高雄地方法院檢察署以92
    年度戒毒偵字第413號於92年5月2日不起訴處分確定。
三、詎甲○○仍不知戒絕毒癮，明知海洛因業經公告列為毒品危
    害防制條例第2 條第1 項第1 款之第一級毒品，不得非法持
    有、施用，仍未戒除施用毒品之習性，於上開強制戒治執行
    完畢釋放出所後5 年內，復基於施用第一級毒品之犯意，於
    95年9 月1 日13時許，在其位於高雄市○○區○○街47號4
    樓住處，以將海洛因摻在香菸內吸食之方式，施用上開第一
    級毒品海洛因1 次。嗣於同年9 月2 日15時30分許，在高雄
    市鹽埕區○○○ 路與北端街口為警查獲，並扣得第一級毒品
    海洛因1 包（驗前淨重0.060 公克，驗後淨重0.030 公克）
    ，且經其同意採集尿液送驗結果呈現嗎啡陽性反應，始悉上
    情。
四、案經高雄市政府警察局保安大隊報請臺灣高雄地方法院檢察
    署檢察官偵查起訴。
    理  由
壹、程序方面
一、按除被告所犯為死刑、無期徒刑、最輕本刑為3 年以上有期
    徒刑之罪或高等法院管轄第一審案件者外，於法院行準備程
    序進行中，被告先就被訴事實為有罪之陳述時，審判長得告
    知被告簡式審判程序之旨，並聽取當事人、代理人、辯護人
    及輔佐人之意見後，裁定進行簡式審判程序；且受命法官行
    準備程序，與法院或審判長有同一之權限；又簡式審判程序
    之證據調查，不受刑事訴訟法第159 條第1 項、第161 條之
    2 、第161 條之3 、第163 條之1 及第164 條至第170 條規
    定之限制，刑事訴訟法第273 條之1 第1 項、第279 條第2
    項前段、第273 條之2 分別定有明文。
二、查本件被告甲○○所犯為死刑、無期徒刑、最輕本刑為3 年
    以上有期徒刑以外之罪，且非高等法院管轄第一審之案件，
    其於準備程序就前揭被訴事實為有罪之陳述，經受命法官告
    知簡式審判程序之旨，並聽取當事人之意見後，本院認無不
    得或不宜改依簡式審判程序進行之處，爰依刑事訴訟法第
    273 條之1 第1 項、第284 條之1 ，裁定本件由受命法官獨
    任進行簡式審判程序，合先敘明。
貳、實體方面
一、事實認定
  (一)上揭事實，業據被告於本院95年11月6 日準備程序、審判程
    序時均供承不諱，且被告上開採取之尿液，送經高雄市立凱
    旋醫院檢驗結果，其尿液中均呈現嗎啡陽性反應，此有高雄
    市立凱旋醫院95年9 月11日尿液檢驗報告（見偵查卷第32頁
    ）、高雄市政府警察局保安大隊黎明中隊毒品危害防制條例
    案件嫌疑人尿液採證代碼對照表（見警卷）附卷可稽，又有
    扣案之第一級毒品海洛因1 包（驗前淨重0.060 公克，驗後
    淨重0.030 公克）可資佐證，且經鑑驗確係第一級毒品海洛
    因無誤，有高雄市立凱旋醫院高市凱醫驗字第2468號95年9
    月25日濫用藥物成品檢驗鑑定1 份（見本院卷）在卷足參。
    綜上，足見被告之自白與事實相符，堪予採信。
  (二)被告前於87年間因施用毒品案件，經本院裁定送觀察勒戒，
    因認無繼續施用傾向而執行完畢釋放；再因施用毒品案件，
    經本院以90年度毒聲字第7676號裁定送觀察勒戒，有繼續施
    用之傾向，再經本院以91年度毒聲字第2402號裁定強制戒治
    ，又經本院以92年度毒聲字第295 號裁定停止強制戒治，所
    餘期間付保護管束，於92年2 月19日出所，嗣保護管束期滿
    未經撤銷，以已執行論，經臺灣高雄地方法院檢察署以92年
    度戒毒偵字第413 號於92年5 月2 日不起訴處分確定，此有
    臺灣高等法院被告前案紀錄表與臺灣高雄地方法院檢察署刑
    案資料查註紀錄表各1 份在卷可佐，足徵被告確於上開強制
    戒治執行完畢釋放後，5 年內再犯上揭毒品危害防制條例之
    罪而事證明確，其有上開施用第一級毒品之犯行，洵堪認定
    。
二、查海洛因係毒品危害防制條例第2 條第2 項第1 款所明定之
    第一級毒品，不得持有、施用。核被告所為，係犯毒品危害
    防制條例第10條第1 項之施用第一級毒品罪。其施用第一級
    毒品海洛因前、後分別持有海洛因之低度行為，應為施用之
    高度行為所吸收，不另論罪。又被告於94年間，因違反肅清
    煙毒條例案件，經本院以84年度重訴緝字第2 號判處有期徒
    刑3 年6 月確定；又於86年間，因違反肅清煙毒條例案件，
    經臺灣高等法院高雄分院以86年度上訴字第2016號判處有期
    徒刑3 年6 月確定，上開2 罪經接續執行，於89年7 月1 日
    縮短刑期假釋出監，所餘刑期付保護管束，嗣經撤銷假釋，
    再入監執行殘刑，於94年11月1 日縮短刑期執行完畢，有台
    灣高等法院被告前案紀錄表在卷可佐，則其於執行完畢後5
    年內，再犯本件有期徒刑以上之罪，依刑法第47條規定為累
    犯，應加重其刑。爰審酌被告因施用毒品案件，經法院判決
    確定，又因施用毒品案件，經施以強制戒治執行完畢，竟再
    為本件施用毒品犯行，足見其惡習已深，且戒絕毒癮之意志
    不堅，未能體悟施用毒品對自己、家人造成之傷害及社會之
    負擔，自屬可議；惟念其於犯後態度良好，並能坦承犯行，
    及施用毒品本質上係屬戕害自身健康之行為，尚未直接危害
    他人，反社會性之程度應屬較低等一切情狀，酌情量處如主
    文所示之刑。又扣案之第一級毒品海洛因1 包（驗前淨重0.
    060 公克，驗後淨重0.030 公克），經鑑驗確係第一級毒品
    海洛因無誤，有高雄市立凱旋醫院高市凱醫驗字第2468號95
    年9 月25日濫用藥物成品檢驗鑑定1 份（見本院卷）在卷足
    參，且其係被告所有供其施用之毒品，業據被告供認屬實，
    應依毒品危害防制條例第18條第1 項前段規定，諭知沒收銷
    燬之，而上揭扣案毒品之包裝袋1 只，均係包裝毒品之用，
    可認已有第一級毒品海洛因附著其上，而無從析離，應視同
    為第一級毒品，而一併沒收銷燬之。
據上論斷，應依刑事訴訟法第273 條之1 第1 項、第284 條之1
、第299 條第1 項前段，毒品危害防制條例第10條第1 項、第18
條第1項前段，刑法第11條前段、第47條，判決如主文。
本案經檢察官乙○○到庭執行職務。
中    華    民    國    95    年    11    月    15    日
                  刑事第十五庭  法  官  洪乙心
以上正本證明與原本無異。
如不服本判決，應於判決送達後10日內，向本院提出上訴狀。
中    華    民    國    95    年    11    月    16    日
                                書記官  吳良美
附錄
毒品危害防制條例第10條
施用第一級毒品者，處 6 月以上 5 年以下有期徒刑。
施用第二級毒品者，處 3 年以下有期徒刑。


司法院資訊處製作；財團法人民間司法改革基金會備份。
